---
title: "Simulations"
author: "Jawad Boulahfa"
date: "02/09/2020"
output:
  pdf_document: default
  html_document:
    df_print: paged
always_allow_html: true
---

```{r setup, include=FALSE}
knitr::opts_chunk$set(echo = TRUE)
```

# Simulations avec $\beta = $
```{r}
rm(list = ls())
```

## Installation du package nnls2d
```{r}
#devtools::install_github("Jawad-Boulahfa/nnls2d")
```

## Chargement des packages
```{r, message=FALSE, warning = FALSE}
# Pour pcls2 et les fonctions de simulation
library(nnls2d, quietly = TRUE)

# Pour le calcul parallèle
library(foreach, quietly = TRUE)
library(iterators, quietly = TRUE)
library(parallel, quietly = TRUE)
library(doParallel, quietly = TRUE)

# Pour ggplot2 et la manipulation des dataframes
library(tidyverse, quietly = TRUE)

# Pour tracer plusieurs graphiques en même temps
library(gridExtra, quietly = TRUE)
```


## Initialisation

### Listes pour les valeurs de $n$ et de $\sigma$
```{r}
liste_n <- 10^5
liste_sigma <- 1
```

### Initialisation du calcul parallèle
```{r}
nb_one_simu <- 5000 # val max pour shapiro
cores <- detectCores()
```

### Choix du nombre de classes pour les histogrammes
```{r}
classes_hist <- 50
```

### Choix du $\alpha$ pour les IC
```{r}
alpha <- 0.05
```

### Choix de la valeur de beta
```{r}
beta = c(10^(-2), 0)
```

Remarque préliminaire: La fonction one.simu simule un jeu de données puis calcule $\hat\beta_{nnls}$ et $\hat\beta_{lm}$. Elle affiche les résultats ainsi que le récapitulatif des paramètres choisis sous la forme d'un data.frame.

## Simulations pour beta 

```{r}
simulations <- nnls2d::simulations(cores = cores,
                           liste_n = liste_n,
                           liste_sigma = liste_sigma,
                           beta = beta, nb_one_simu = nb_one_simu,
                           classes_hist = classes_hist, alpha = alpha)
```

On change les noms pour plus de lisibilité.
```{r}
liste_final_df <- simulations$liste_final_df

liste_plot_nnls_1 <- simulations$liste_plot_nnls_1
liste_plot_nnls_2 <- simulations$liste_plot_nnls_2

liste_plot_lm_1 <- simulations$liste_plot_lm_1
liste_plot_lm_2 <- simulations$liste_plot_lm_2

liste_comparison_1 <- simulations$liste_comparison_1
liste_comparison_2 <- simulations$liste_comparison_2

liste_comparison_1_without_0 <-
  simulations$liste_comparison_1_without_0
liste_comparison_2_without_0 <-
  simulations$liste_comparison_2_without_0

liste_plot_comparison_1 <- simulations$liste_plot_comparison_1
liste_plot_comparison_2 <- simulations$liste_plot_comparison_2

liste_plot_comparison_1_without_0 =
  simulations$liste_plot_comparison_1_without_0
liste_plot_comparison_2_without_0 =
  simulations$liste_plot_comparison_2_without_0

liste_resultats_df <- simulations$liste_resultats_df
liste_comments_resultats_df <- simulations$liste_comments_resultats_df

liste_resultats_theoriques_df <-
  simulations$liste_resultats_theoriques_df
liste_comments_resultats_theoriques_df <-
  simulations$liste_comments_resultats_theoriques_df

liste_IC_df <- simulations$liste_IC_df     
liste_comments_IC_df <- simulations$liste_comments_IC_df

liste_rapports_1 <- simulations$liste_rapports_1
liste_rapports_2 <- simulations$liste_rapports_2

liste_comments_rapports_1 <- simulations$liste_comments_rapports_1
liste_comments_rapports_2 <- simulations$liste_comments_rapports_2
```

## Histogrammes comparatifs pour $n = `r liste_n[1]`, \sigma = `r liste_sigma[1]`$

```{r}
grid.arrange(liste_plot_comparison_1[[1]],
             liste_plot_comparison_2[[1]],
             nrow=2, ncol=1)
```

```{r}
#ggsave(filename = "comparison_first_simu.png", plot =
#         grid.arrange(liste_plot_comparison_1[[1]],
#                      liste_plot_comparison_2[[1]], nrow=2, ncol=1),
#       width = 20, height = 20, units = "cm", device = "png")
```

```{r}
grid.arrange(liste_plot_comparison_1_without_0[[1]],
             liste_plot_comparison_2_without_0[[1]],
             nrow=2, ncol=1)
```

## Tests de normalité ($nombre~de~~répétitions = `r  nb_one_simu`,~n = `r  liste_n[1]`,~\sigma = `r  liste_sigma[1]`$)
```{r}
shapiro_1 <-
  shapiro.test(liste_final_df[[1]]$beta_nnls_1)
pvalue_1 <- shapiro_1$p.value
```

```{r}
print(shapiro_1)
```

```{r}
shapiro_2 <-
  shapiro.test(liste_final_df[[1]]$beta_nnls_2)
pvalue_2 <- shapiro_2$p.value
```

```{r}
print(shapiro_2)
```

## Biais, variance, erreur quadratique moyenne
```{r}
cat(liste_comments_resultats_df[[1]], sep = "\n")
print(liste_resultats_df[[1]])
```

## Sauvegarde des résultats
```{r}
save.image(file = "simulations_part_1.RData")
```

## Chargement des résultats
```{r}
rm(list = ls())
```

```{r}
#load(file = "simulations_part_1.RData")
```

```{r}
#rm(list = ls())
```



